【裁判字號】    98,保險,10
【裁判日期】    980825
【裁判案由】    損害賠償
【裁判全文】
臺灣彰化地方法院民事判決  98年度保險字第10號
原      告  兆豐產物保險股份有限公司
法定代理人  甲○○
訴訟代理人  乙○○
訴訟代理人  丙○○
被      告  丁○○
上列當事人間請求損害賠償事件，本院於民國98年8 月4 日言詞
辯論終結，判決如下：
    主  文
被告應給付原告新台幣壹佰伍拾萬壹仟佰肆拾貳元，及自民國
98年4 月17日起至清償日止，按年息百分之五計算之利息。
訴訟費用由被告負擔。
    事實及理由
一、原告起訴主張略以：被告於民國（下同）96年11月2 日下午
    6 時55分許，酒後駕駛由原告承保之牌照號碼0752-PU 自小
    客車，行經彰化縣伸港鄉○○路與八德路口處，撞及行人張
    福全，致張福全送醫不治死亡，原告依強制汽車責任保險法
    之規定賠付受害人家屬醫療、死亡給付，共給付新台幣150
    萬1,342 元，按「被保險人有下列情事之一，致被保險汽車
    發生汽車交通事故者，保險人仍應依本法之規定負保險給付
    之責。但得在給付金額範圍內，代位行使請求權人對被保險
    人之請求權：一、飲用酒類或其他類似物後駕駛汽車，其吐
    氣或血液中所含酒精濃度超過交通管理法規規定之標準。」
    、「汽車駕駛人有下列情形之一者，不得駕車：二、飲用酒
    類或其他類似物後吐氣所含酒精濃度超過每公升0.25毫克或
    血液中酒精濃度超過百分之0.05以上。」，強制汽車責任保
    險法第29條、道路交通安全規則第114 條定有明文，被告酒
    後吐氣酒精濃度高達每公升0.9 毫克，依上開規定，原告自
    得於賠付受害人後，請求被告賠償如主文所示等語。
二、被告則以：對刑事判決無意見，承認有撞倒張福全致死，原
    告請求金額過高，依目前經濟狀況實無法賠償等語置辯。
三、經查：原告主張之事實業據其提出與其所述相符之保單查核
    單、相驗屍體證明書、交通事故當事人登記聯單、汽車賠款
    同意書、違規罰鍰明細表各一張，並經本院調閱刑事判決書
    ，被告確因服用酒類，不能安全駕駛動力交通工具而駕駛，
    處有期徒刑3 月，又因過失致人於死，處有期徒刑1 年，又
    駕駛動力交通工具肇事，致人受傷而逃逸，處有期徒刑8 月
    ，應執行有期徒刑1 年8 月，緩刑4 年。有本院97年度交簡
    字第26號、97年度交簡上字第42號刑事判決附卷可稽，其主
    張即堪信為真實，原告承保被告交通事故理賠後依強制汽車
    責任保險法第29條第1 項第1 款被保險人有下列情事之一，
    致被保險汽車發生汽車交通事故者，保險人仍應依本法規定
    負保險給付之責。但得在給付金額範圍內，代位行使請求權
    人對被保險人之請求權：一、飲用酒類或其他類似物後駕駛
    汽車，其吐氣或血液中所含酒精濃度超過道路交通管理法規
    規定之標準。另道路交通安全規則第114 條第2 款規定汽車
    駕駛人有下列情形之一者，不得駕車：二、飲用酒類或其他
    類似物後其吐氣所含酒精濃度超過每公升○‧二五毫克或血
    液中酒精濃度超過百分之○‧○五以上。原告依法理賠後代
    位行使請求權人即死者張福全家屬對被保險人即被告之請求
    權為有理由，應予准許。
四、結論：原告之訴為有理由，並依民事訴訟法第78條，判決如
    主文。
中    華    民    國    98    年    8     月    25    日
                  民事第二庭    法  官  李言孫
以上正本係照原本作成。
如對判決上訴，應於判決送達後20日內向本院提出上訴狀。
中    華    民    國    98    年    8     月    25    日
                                書記官  施惠


司法院資訊處製作；財團法人民間司法改革基金會備份。
